【裁判字號】    99,易,1391
【裁判日期】    990818
【裁判案由】    贓物等
【裁判全文】
臺灣高雄地方法院刑事判決              99年度易字第1391號
公  訴  人  臺灣高雄地方法院檢察署檢察官
被      告  甲○○
上列被告因竊盜案件，經檢察官提起公訴（99年度偵字第7721、
9811號），被告於準備程序就被訴事實為有罪之陳述，經本院合
議庭裁定由受命法官獨任行簡式審判程序，判決如下：
    主  文
甲○○犯竊盜罪，累犯，處有期徒刑肆月，如易科罰金，以新臺
幣壹仟元折算壹日；又犯竊盜罪，累犯，處有期徒刑陸月，如易
科罰金，以新臺幣壹仟元折算壹日；又犯竊盜罪，累犯，處有期
徒刑肆月，如易科罰金，以新臺幣壹仟元折算壹日。應執行有期
徒刑拾月，如易科罰金，以新臺幣壹仟元折算壹日。
    事  實
一、甲○○前因竊盜案件，經法院判處有期徒刑10月確定，於民
    國95年10月31日縮刑期滿執行完畢。詎猶不知悔改，復意圖
    為自己不法之所有，於98年8 月間，在高雄市鼓山區、三民
    區等地，先後於如附表所示之時、地，以如附表所示之方式
    ，分別竊取如附表所示戊○○等人所有之行動電話等財物，
    得手後除將如附表編號2 所示之黑色公事包1 只棄置在高雄
    市○○區○○路附近之某公園外，於同年月16、17、25日，
    在高雄市三民區○○○路169 號「逛逛發多樣便宜屋」，或
    以丁○○名義（丁○○所涉贓物罪部分，另行審結）、或以
    甲○○本人名義，將附表所示之行動電話4 支，以新臺幣（
    下同）800 元至1000元不等價格，販售予不知情之該店實際
    負責人陳乃馮。
二、案經戊○○訴由高雄市政府警察局三民第一分局、丙○○訴
    由高雄市政府警察局前鎮分局移送臺灣高雄地方法院檢察署
    檢察官偵查起訴。
    理  由
一、本件係經被告甲○○於準備程序當庭表示認罪，而經本院裁
    定以簡式審判程序加以審理，依據刑事訴訟法第273 條之2
    、第159 條第2 項之規定，不適用傳聞法則有關限制證據能
    力之相關規定，合先敘明。
二、前揭犯罪事實，業據被告甲○○坦承不諱，核與證人即被害
    人戊○○、乙○○及丙○○於警詢時之陳述、證人陳乃馮於
    警詢之陳述相符，復有「逛逛發多樣便宜屋」98年8 月16日
    、17日及28日讓渡合約書、內政部警政署刑事警察局99年1
    月20日刑紋字第0990007434號鑑定書附卷可佐，足認被告自
    白與事實相符。本案事證明確，被告犯行洵堪認定，應依法
    論科。
三、核被告所為，係犯刑法第320 條第1 項竊盜罪3 次。被告所
    犯上開各罪間，行為互殊，犯意各別，應分論併罰。查被告
    有如事實欄所載之前案科刑及執行紀錄，有卷附臺灣高等法
    院被告前案紀錄表可按，其受有期徒刑之執行完畢，5 年以
    內故意再犯有期徒刑以上之罪，均為累犯，應依刑法第47條
    第1 項之規定加重其刑。爰審酌被告不思以正途獲取財物，
    隨意竊取他人財物，毫無尊重他人所有物之體認，欠缺法紀
    觀念，惟念被告於犯後已坦承犯行之態度及本件犯罪之目的
    、手段、所竊財物之價值等一切情狀，分別量處如主文所示
    之刑，並定易科罰金之折算標準。另被告行為後，原刑法第
    41條第2 項規定「前項規定於數罪併罰，其應執行之刑未逾
    6 月者，亦適用之」（此條項關於數罪併罰，數宣告刑均得
    易科罰金，而定應執行之刑逾6 月個月者，排除適用同條第
    1 項得易科罰金之規定部分，與憲法第23條規定有違，並與
    司法院釋字第366 號解釋不符，已經司法院大法官於98年6
    月19日以釋字第662 號解釋失其效力），業經修正為「第1
    項至第4 項及第7 項之規定，於數罪併罰之數罪均得易科罰
    金或易服社會勞動，其應執行之刑逾6 月者，亦適用之」（
    即同條第8 項），於99年1 月1 日施行，故應適用修正施行
    之刑法第41條第8 項規定，就被告定其應執行之刑及易科罰
    金折算標準。
據上論斷，應依刑事訴訟法第273 條之1 第1 項、第299 條第1
項前段，刑法第320 條第1 項、第41條第1 項前段、第8 項、第
47條第1 項、第51條第5 款，刑法施行法第1 條之1 ，判決如主
文。
本案經檢察官己○○到庭執行職務。
中    華    民    國    99    年    8     月    18    日
                  刑事第四庭    法  官  施介元
以上正本證明與原本無異。
如不服本判決應於收受判決後10日內向本院提出上訴書狀，並應
敘述具體理由。其未敘述上訴理由者，應於上訴期間屆滿後20日
內向本院補提理由書(均須按他造當事人之人數附繕本)「切勿逕
送上級法院」。
中    華    民    國    99    年    8     月    18    日
                                書記官  葉玉芬
附表：
┌──┬──────┬──────┬────────────────┬───┐
│編號│犯罪時間    │犯罪地點    │犯罪手段及竊得財物              │被害人│
├──┼──────┼──────┼────────────────┼───┤
│ 1  │98年8 月11日│高雄市鼓山區│被告甲○○徒手扳開停放在該處之重│戊○○│
│    │零時3 分許  │蓮海路8 號前│型機車置物箱，竊取戊○○所有置放│      │
│    │            │            │於置物箱內之NOKIA 牌、6280型號行│      │
│    │            │            │動電話（價值約5000元）及SONY    │      │
│    │            │            │ERICSSON牌、K530I 型號之行動電話│      │
│    │            │            │各1 支。                        │      │
├──┼──────┼──────┼────────────────┼───┤
│ 2  │98年8 月11日│高雄市三民區│被告甲○○徒手開啟停放在該處之車│乙○○│
│    │1 時許      │義華路303 號│牌號碼6468-JS 自小客車車門，趁車│      │
│    │            │前          │主乙○○在車內熟睡之機會，竊取吳│      │
│    │            │            │世興所有之黑色公事包1 只（內有價│      │
│    │            │            │值約3000元之SAMSUNG 牌、J758型號│      │
│    │            │            │行動電話1 支）。                │      │
├──┼──────┼──────┼────────────────┼───┤
│ 3  │98年8 月下旬│高雄市鼓山區│被告甲○○徒手扳開停放在該處之機│丙○○│
│    │某日1 時許  │西子灣風景區│車置物箱，竊取丙○○所有置放於置│      │
│    │            │停車場      │物箱內之SONY ERICSSON 牌、W580I │      │
│    │            │            │型號行動電話1 支（價值6000元）及│      │
│    │            │            │現金600 元。                    │      │
└──┴──────┴──────┴────────────────┴───┘
附錄本判決論罪科刑法條
中華民國刑法第320條
意圖為自己或第三人不法之所有，而竊取他人之動產者，為竊盜
罪，處5  年以下有期徒刑、拘役或 5 百元以下罰金。
意圖為自己或第三人不法之利益，而竊佔他人之不動產者，依前
項之規定處斷。
前二項之未遂犯罰之。

司法院資訊處製作；財團法人民間司法改革基金會備份。
